臺灣高雄地方法院刑事判決　　　　　　　95年度訴字第2272號
公　訴　人　臺灣高雄地方法院檢察署檢察官
被　　　告　戊○○
　　　　　　　　　　（現羈押於臺灣高雄看守所中）
指定辯護人　本院公設辯護人　黃文德
上列被告因毒品危害防制條例案件，經檢察官提起公訴（95年度
偵字第5666號），本院判決如下：
    主  文
戊○○連續販賣第三級毒品，累犯，處有期徒刑陸年。扣案如附
表編號2 、5 、6 、7 、11、15、16、17所示之物，均沒收，未
扣案之販賣第三級毒品所得新臺幣貳萬陸仟元沒收，如全部或一
部不能沒收時，以其財產抵償之；又販賣第四級毒品，累犯，處
有期徒刑參年陸月。扣案如附表編號8 所示之物，沒收。應執行
有期徒刑玖年肆月。扣案如附表編號2 、5 、6 、7 、8 、11
、15、16、17所示之物，均沒收，未扣案之販賣第三級毒品所得
新臺幣貳萬陸仟元沒收，如全部或一部不能沒收時，以其財產抵
償之。
被訴販賣第二級毒品、轉讓第三級毒品部分均無罪。
    事  實
一、戊○○曾於民國93年間因違反毒品危害防制條例案件，經本
    院以93年度簡字第4515號判處有期徒刑4 月確定，並於93年
    12月23日易科罰金執行完畢。猶不知悔改，明知愷他命（Ke
    tamine，即俗稱「K 他命」）及硝甲西泮（Nimetazepam ，
    俗稱一粒眠或紅豆）分別係毒品危害防制條例第2 條第2 項
    第3 款、第4 款所列之第三、四級毒品，未經許可，不得持
    有、販賣，竟仍意圖販賣營利，於94年9 月間某日，在高雄
    市火車站前站附近，向姓名年籍均不詳綽號「小文」之成年
    男子以每克第三級毒品愷他命新臺幣（下同）850 元之價格
    購入數量甚巨之愷他命，復於95年2 月13日，在不詳地點，
    向「小文」以每顆含有第四級毒品成分之錠劑（下稱一粒眠
    ）6 元至10元之價格購入附表編號8 所示之一粒眠，其中第
    三級毒品愷他命部分，並基於販賣之概括犯意，（一）於94
    年12月間，以其所使用之0000000000號、0000000000行動電
    話做為聯絡販賣毒品之工具，丙○○則以其使用之00000000
    00號行動電話撥打戊○○所使用之上開行動電話約定購買毒
    品事宜，先於(1)94年12月間某日，在高雄市○○○路附近路
    邊，以3,000 元之價格，販賣3 克愷他命予丙○○；(2)另於
    94年12月間某日，在位於高雄市○○區○○路「KISS99」KT
    V 外，以5,000 元之價格，販賣5 克愷他命予丙○○；（二
    ）又於94年12月間，乙○○以其使用之0000000000號行動電
    話撥打戊○○所使用之上開行動電話約定購買毒品事宜，先
    於(1)94年12月間某日，在戊○○位於高雄市新興區○○○路
    88號8 樓之2 之租屋處，以愷他命每克900 元之價格，販賣
    10克愷他命予乙○○以牟利；(2)另於95年1 月下旬某日，在
    戊○○上開租屋處，以愷他命每克900 元之價格，販賣10克
    愷他命予乙○○以牟利；另上開第四級毒品硝甲西泮則俟機
    販賣予不特定人。嗣於95年2 月14日由員警持搜索票前往戊○○位於高雄市三民區○○○路511 號6 樓之5 住處執行搜
    索，當場扣得如附表所示之物，始查悉上情。
二、案經高雄市政府警察局刑警大隊報請臺灣高雄地方法院檢察
    署檢察官偵查起訴。
    理  由
壹、證據能力方面
一、按被告以外之人於審判外之陳述雖不符前4 條之規定，而經
    當事人於審判程序同意作為證據，法院審酌該言詞陳述或書
    面陳述作成時之情況，認為適當者，亦得為證據。當事人、
    代理人或辯護人於法院調查證據時，知有第159 條第1 項不
    得為證據之情形，而未於言詞辯論終結前聲明異議，視為有
    前項之同意，刑事訴訟法第159 條之5 定有明文。
二、查本件被告犯罪事實之證據方法，詳如起訴書及本院卷內所
    引之證據，詳如：1 、證人丁○○之警詢筆錄。2 、高雄市
    政府警察局刑警大隊搜索、扣押筆錄暨扣押物品目錄表。3
    、現場證物照片11張。4 、高雄市政府警察局刑警大隊毒品
    初步鑑驗報告書2 份。5 、筆記本正本及影本各1 紙。6 、
    房屋租賃契約書影本1 份。7 、臺灣高雄地方法院檢察署94
    年雄檢博張聲監字第002696號通訊監察書、通訊監察書電話
    附表及監聽譯文1 份。8 、高雄市政府警察局刑警大隊偵二
    隊六分隊95年2 月15日偵辦毒品案件涉嫌戊○○尿液採證代
    碼對照表。9 、臺灣高雄地方法院檢察署95年2 月22日被告
    戊○○驗傷診斷書。10、高雄市凱旋醫院濫用藥物成品95年
    2 月27日高市凱醫字第2191號檢驗報告。11、證人乙○○警
    詢、偵訊具結筆錄。12、證人丙○○警詢、偵訊具結筆錄。
    13、和信電訊股份有限公司95年4 月7 日電話號碼00000000
    00號通聯紀錄表。14、高雄醫學大學附設中和紀念醫院第00
    00-000～382 、414 ～415 號檢驗報告。15、臺灣高雄看守
    所高所衛字第0951000367號函暨檢送被告戊○○入所前受傷
    、患病經過自述證記簿影本及談話筆錄影本各1 份等，被告
    及公設辯護人除對「丁○○」、「丙○○」、「乙○○」之
    警詢筆錄，屬傳聞證據，沒有證據能力外，其餘的證據方法
    均不爭執，同意全部卷證資料都列入證據方法（見本院卷第
    143 、187 頁），是本院認除上開「丁○○」、「丙○○」
    、「乙○○」之警詢筆錄，屬傳聞證據，不具證據能力外，
    本院審酌該言詞陳述或書面陳述作成時之情況，認為適當，
    自得採為證據，先行敘明。
貳、實體方面
甲、戊○○被訴販賣第三級、第四級毒品有罪部分：
一、被訴販賣第三級毒品愷他命部分：
(一)被告對於先後連續2 次於上開時、地販賣第三級毒品愷他命
    予丙○○、乙○○之犯行，業據其於本院審理時坦承不諱（
    見95年度訴字第2272號卷第187 、200 頁），核與證人丙○○於偵訊及本院審理時到庭具結證述：伊在94年12月底在高
    雄市○○○路附近路邊，向被告購買3 克愷他命，共3,000
    元，另1 次在高雄市○○區○○路的「KISS99」KTV 外，向
    被告購買5 克愷他命，共5,000 元等語（見偵卷第49反面、
    50頁、95年度訴字第2272號卷第145 頁）、證人乙○○於於
    偵訊及本院審理時到庭具結證述：伊在94年12月時，在被告
    八德路的租屋處，以愷他命每克900 元之價格，向被告購買
    愷他命10克，另1 次是在95年1 月下旬，也是在被告上開租
    屋處，以愷他命每克900 元之價格，向被告購買愷他命10克
    等語（見偵卷第53、54頁、95年度訴字第2272號卷第147 至
    149 頁），均屬相符。此外，復有高雄市政府警察局刑警大
    隊搜索、扣押筆錄暨扣押物品目錄表各1 份、現場證物照片
    11張、高雄市政府警察局刑警大隊毒品初步鑑驗報告書2 份
    、筆記本正本及影本各1 紙在卷可資佐證（見警卷第16至20
    、25至39頁）；而扣案之白色細晶體粉末4 小包（驗前淨重
    28.2公克，驗後淨重28.18 公克）、米白色細晶體粉末4 小
    包（驗前淨重25 .52 公 克，驗後淨重25.5公克），經送請
    高雄醫學大學附設中和紀念醫院檢驗結果，均確呈第三級毒
    品愷他命陽性反應，有該院95年7 月25日報告編號0000-000
    、378 號檢驗報告各1 份附卷可稽（見警卷第16至20、25至
    44、55至111 頁、95年度訴字第2272號卷第42至43-1頁），
    並有附表編號2、5、6、7、11、15、16、17號其自陳供販賣
    第三級毒品愷他命所用之物；足認被告此部分自白核與事實
    相符而堪予採信。
(二)觀諸被告先後2 次分別販賣第三級毒品予證人丙○○、乙○○之情節，係以每克850 元之價格販入第三級毒品愷他命，
    再以每克1,000 元之價格販賣予證人丙○○、每克900 元之
    價格販賣予證人乙○○，被告分別獲得每克150 元、100 元
    之利得，顯見其確有營利之意圖，至為灼然。是故，被告基
    於營利之意圖，連續販賣第三級毒品愷他命予證人丙○○、
    乙○○之事實，至堪認定。
二、被訴販賣第四級毒品一粒眠部分：
    被告販入此部分第四級毒品，即有要販賣之犯意等事實，業
    據被告於本院審理中供認明確（見95年度訴字第2272 號 卷
    第187 、197 、200 頁），並有高雄市政府警察局刑警大隊
    搜索、扣押筆錄暨扣押物品目錄表各1 份、現場證物照片11
    張、如附表編號8 所示之物扣案可佐（見警卷第16至20、25
    至35頁），上開扣案之黃色圓形錠5 包（驗前淨重961.79公
    克，驗後淨重961.77公克），經送請高雄醫學大學附設中和
    紀念醫院檢驗結果，確呈第四級毒品Nimetazepam （硝甲西
    泮）陽性反應，亦有高雄醫學大學附設中和紀念醫院95年7
    月25日報告編號0000-000號檢驗報告1 紙附卷足考（見95年
    度訴字第2272號卷第43-1頁）。又被告1 次即購入上開大量
    之第四級毒品，顯超出一般人正常食量甚多，且毒品藏放時
    間過久，受潮變質在所難免，被告自不可能囤積而自行施用
    ，是被告應有販入時即有販賣之意，至為明確，堪認被告此
    部分自白與事實相符，本案事證明確，被告販賣第四級毒品
    犯行，洵堪認定。
三、綜上所述，被告上開連續販賣第三級毒品愷他命、販賣第四
    級毒品之犯行，洵堪認定。本件事證明確，應依法論科。
四、按行為後法律有變更者，適用行為時之法律；但行為後之法
    律有利於行為人者，適用最有利於行為人之法律，刑法第2
    條第1項定有明文。次按有關新舊法之比較，應就罪刑有關
    之共犯、未遂犯、想像競合犯、牽連犯、連續犯、結合犯以
    及累犯加重、自首減輕暨其他法定加減原因（如身分加減）
    與加減例等一切情形，綜其全部罪刑之結果而為比較（最高
    法院95年第8 次刑事庭會議決議參照）。查於被告前開行為
    後，刑法第33條、第51條第5 款及第56條業經總統於94年2
    月2 日修正公布，並依刑法施行法第10條之1 規定自95年7
    月1 日施行。職是，本件自應就被告行為前、後相關法律有
    修正者，依前揭規定暨決議意旨加以綜合比較以資適用。茲
    說明如下：
(一)修正前刑法第33條第5 款規定「罰金：1 元以上」相較，修
    正後之刑法第33條第5 款則規定「罰金：新臺幣1,000 元以
    上，以百元計算之」，是刑法分則及特別刑法中關於有罰金
    刑之規定者，在修法前最低度之法定刑係銀元1 元即新臺幣
    3 元，而在修法後則係新臺幣1,000 元，是比較修正前後之
    規定，當以修正後前之規定較有利於行為人，從而，本件被
    告所犯毒品危害防制條例第4 條第1 項、第2 項之罪，其法
    定刑中既有罰金刑，揆諸上開說明，自應以修正前之刑法第
    33 條 第5 款規定對於被告較為有利。
(二)新修正刑法第51條第5 款之規定，有期徒刑定應執行刑之上
    限，由不得逾20年提高為不得逾30年，此屬相當科刑規範之
    變更。比較新舊法之規定，應以修正前之刑法第51條第5 款
    之規定較有利於被告。
(三)新修正之刑法將原刑法第56條關於連續犯之規定廢除。準此
    ，除法理上合於接續犯、包括一罪之情形仍可認為構成單一
    之犯罪外，其於數犯罪行為之情形，即應依刑法第51條之規
    定予以分論併罰。是比較新舊法之規定，應以修正前之刑法
    第56條規定較有利於被告。
(四)綜上，依前開決議整體比較結果，本件以修正前之刑法規定
    較有利於被告，爰依刑法第2 條第1 項前段之規定，適用行
    為時即修正前之舊法。
五、論罪科刑：
(一)按愷他命、硝甲西泮分別為毒品危害防制條例第2 條第2 項
    第3 款、第4 款所明定之第三級、第四級毒品；按販賣毒品
    行為，不以販入後復行賣出為必要，苟行為人有以營利為目
    的，而有販入或賣出二者其一之行為，即足構成，是核被告
    所為，係分別犯毒品危害防制條例第4 條第3 項、第4 項之
    販賣第三級及第四級毒品罪。
(二)被告持有第三級毒品及持有第四級毒品之低度行為，分為販
    賣第三級毒品及販賣第四級毒品之高度行為所吸收，均不另
    論罪。
(三)被告先後多次販賣第三級毒品愷他命予證人丙○○、乙○○
    ，均時間緊接，手法相同，觸犯構成要件相同之罪，顯係基
    於概括犯意而為，應依修正前刑法第56條連續犯之規定，論
    以一罪。
(四)被告所犯上開2 罪間，犯意各別，行為互殊，應予分論併罰
    。
(五)被告有事實欄所列前揭犯罪前科紀錄，有臺灣高等法院被告
    前案紀錄表可稽，其受有期徒刑之執行完畢，5 年內再犯本
    件有期徒刑以上之2 罪，所犯上開2 罪，均為累犯，均應依
    刑法第47條第1 項規定加重其刑，就連續販賣第三級毒品部
    分，並依法遞加重之。
(六)爰審酌被告有施用毒品之前科，此有卷附上開前案紀錄表1
    份可考，明知毒品危害人身健康，竟為牟求不法利益而販賣
    第三級、第四級毒品，所為不僅助長他人濫用毒品風氣，且
    戕害國民健康至鉅，其因而衍生之治安問題更屬層出不窮，
    甚且嚴重至動搖國本，自不宜輕縱，惟念其犯後尚知坦承犯
    行，態度尚可，年輕識淺，未諳其行為之嚴重性，及本件被
    告犯罪之動機、目的、手段、智識程度、販賣毒品次數、重
    量、所得利益等一切情狀，分別量處如主文所示之刑，並依
    修正前刑法第51條第5 款之規定，定其應執行刑，以資懲儆
    。
六、沒收部分：
(一)毒品危害防制條例第2 條第2 項規定，毒品依其成癮性、濫
    用性及對社會危害性分為四級，並就製造、運輸、販賣、意
    圖販賣而持有、以非法方法使人施用、引誘他人施用及轉讓
    等不同品項毒品之行為，分別定其處罰。至施用或持有第三
    、四級毒品，因其可罰性較低，故予除罪化，僅就施用及持
    有第一、二級毒品科以刑罰。惟鑑於第三、四級毒品均係管
    制藥品，於93年1 月9 日修正施行之毒品危害防制條例第11
    條之1 明定：「無正當理由，不得擅自持有」；第18條第1
    項後段復規定：「查獲之第三、四級毒品，無正當理由而擅
    自持有者，沒入銷燬之」係屬行政罰之範疇，與同條項前段
    規定：「查獲之第一、二級毒品，不問屬於犯人與否，均沒
    收銷燬之」係為刑事沒收之規定，核有不同。又同條例第19
    條第1 項所定「供犯罪所用或因犯罪所得之物」，係指犯第
    4 條至第9 條、第12條、第13條或第14條第1 項、第2 項之
    罪所用或所得之物，不包括毒品本身在內，自不得為第三、
    四級毒品之沒收。而依據同條例對於查獲之製造、運輸、販
    賣、意圖販賣而持有、以非法方法使人施用、引誘他人施用
    及轉讓第三、四級毒品之沒收，並無特別規定，如其行為已
    構成犯罪，則該毒品即屬不受法律保護之違禁物，應回歸刑
    法之適用，依刑法第38條第1 項第1 款之規定沒收之（最高
    法院95年臺上字第911 號判決意旨參照）。查本件扣案之愷
    他命8 包（即附表編號7 ，合計驗前淨重53.72 公克，驗後
    淨重53.68 公克）、一粒眠5 包（即附表編號8 ，合計驗前
    淨重961.79公克，驗後淨重961.77公克），經送驗結果，均
    呈愷他命、硝甲西泮陽性反應，已見前述，係毒品危害防制
    條例所管制之第三級、第四級毒品，均應依刑法第38條第1
    項第1 款之規定，宣告沒收。另包裝上開毒品之包裝袋係直
    接包覆毒品，衡情已難與所包覆之毒品絕對析離，應整體視
    之為愷他命，依同條項款一併宣告沒收。至鑑驗耗用之毒品
    既已滅失，自無庸諭知沒收，併此敘明。
(二)扣案如附表所示編號2 、5 、6 、11之物，被告於本院審理
    中自承上開物品係販賣第三級毒品所用之物（見95年度訴字
    第2272號卷第194 、195 頁），均屬供販賣本件第三級毒品
    愷他命所用之物，應依同條例第19條第1 項規定沒收之。
(三)扣案如附表所示編號15、16、17所示之行動電話，係屬被告
    所有，供其聯絡本件販賣第三級毒品事宜所用，亦經被告於
    本院審理時供明在卷（見95年度訴字第2272號卷第194 頁）
    ，應依毒品危害防制條第19條第1 項之規定，諭知沒收，至
    附表編15、16號行動電話內不詳門號之SIM 卡各1 張，雖係
    被告供聯絡販賣毒品所用之物，但因行動電話號碼之SIM 卡
    ，係使用者向電信業者申請租用而僅取得SIM 卡之使用權，
    該SIM 卡仍屬電信業者所有，而非屬被告所有，尚不得依毒
    品危害防制條例第19條第1 項規定宣告沒收（最高法院92年
    度臺上字第6836號判決意旨參考）。
(四)按犯第4 條之罪者，其供犯罪所用或因犯罪所得之財物，均
    沒收之，如全部或一部不能沒收時，追徵其價額或以其財產
    抵償之，毒品危害防制條例第19條第1 項定有明文。本件被
    告被告先後販賣第三級毒品愷他命予證人丙○○、乙○○所
    得之金額分別為8,000 元、18,000元，共26,000元，應併依
    前揭條例第19條第1 項規定，宣告沒收，如全部或一部不能
    沒收時，以其財產抵償之。另扣案之現金3,300 元（即附表
    編號18），亦無證據證明係因本件犯罪所得之物，自不能同
    時諭知沒收。
(五)扣案如附表所示編號1 、3 、4 、9 、10、12、13、14所示
    之物，均經被告於本院審理中供稱係其個人玩遊戲或施用毒
    品所用之物（見95年度訴字第2272號卷第194 頁），亦無證
    據證明與被告本件販賣第三、四級毒品犯行有涉，爰不為沒
    收銷燬或沒收之宣告，附此敘明。
七、不另為無罪諭知部分：
(一)公訴意旨另認：被告戊○○明知硝甲西泮（Nimetazepam ，
    俗稱一粒眠或紅豆）係毒品危害防制條例第2 條第2 項第4
    款所列之第四級毒品，未經許可，不得持有、販賣，竟仍意
    圖販賣營利而基於販賣第四級毒品之概括犯意，於94年10月
    間，在不詳地點，以一粒眠每顆50元之代價，將40顆一粒眠
    連續販售予丁○○之部分，亦涉犯毒品危害防制條例第4 條
    第4 項之販賣第四級毒品罪嫌云云。
(二)本件公訴人認被告另涉有販賣一粒眠予丁○○部分，無非係
    以證人丁○○於警詢之證述及通聯紀錄為其論據。查本件證
    人丁○○固於警詢時供稱曾向被告購買一粒眠達10多次，大
    約30、40顆，金額約3 、4 千元云云（見警卷第11、12頁）
    ，惟被告自警詢及本院調查、審理中均始終否認有販售毒品
    予丁○○，而證人丁○○於本院審理時亦具結證稱：伊沒有
    向被告購買毒品，在警局所說的並不實在，在警局做筆錄時
    ，是員警叫伊要說有向被告購買毒品，若不配合的話，警察
    就要把伊移送等語（見95年度訴字第2272號卷第189 、191
    、192 頁），與先前警訊時所陳曾向被告購買一粒眠達10多
    次，大約30、40顆等情不符（見警卷第11、12頁），其就被
    告是否販毒之證詞，前後矛盾反覆不一，其證詞顯有嚴重之
    瑕疵，自不得僅憑證人丁○○此有嚴重瑕疵之證詞，遽認被
    告確有販賣第四毒品一粒眠之罪責。再者，況本件於94年10
    月間並未就被告與證人丁○○間之通話內容進行監聽，致本
    院無從明瞭證人丁○○是否確實以電話向被告購買一粒眠，
    檢察官除提出證人丁○○於警詢中所為不利於被告之陳述外
    ，顯乏相關補強證據足資推認其證詞確屬無訛，且證人丁○○之供述前後不一，自不足以證明被告確有販賣第四級毒品
    一粒眠予丁○○之犯行。是檢察官指稱被告另涉前開販賣第
    四級毒品犯行，即屬不能證明，本應為無罪之諭知，惟檢察
    官認與前開論罪科刑部分，有修正前刑法連續犯裁判上一罪
    關係，爰不另為無罪之諭知，併此敘明。
乙、被訴販賣第二級毒品、轉讓第三級毒品無罪部分：
一、公訴意旨略以：被告戊○○明知亞甲基雙氧甲基安非他命（
    即MDMA，俗稱「搖頭丸」）及愷他命（Ketamine，即俗稱「
    K 他命」）分別係毒品危害防制條例第2 條第2 項第2 款、
    第3 款所列之第二、三級毒品，未經許可，不得持有、販賣
    ，竟意圖牟利而基於販賣第二級毒品之概括犯意，於94年10
    月間，在不詳地點，以每顆MDMA500 元之代價連續販售予丁○○，又基於轉讓第三級毒品愷他命之犯意，將數量不詳愷
    他命一併贈與轉讓予丁○○；復於94年12月間，乙○○以其
    使用之0000000000號行動電話撥打被告戊○○所使用之0000
    000000號、0000000000行動電話約定購買毒品事宜，嗣於94
    年12月間某日，在被告戊○○位於高雄市新興區○○○路88
    號8 樓之2 之租屋處，以MDMA每顆260 元之代價，將20顆MD
    MA販售予乙○○，再於95年1 月下旬，在被告戊○○上開租
    屋處，以上開售價，將20顆MDMA販售予乙○○。嗣於95 年2
    月14日由員警持搜索票前往戊○○位於高雄市三民區○○○
    路511 號6 樓之5 住處執行搜索，當場扣得如附表所示之物
    ，因認被告涉犯毒品危害防制條例第4 條第2 項販賣第二級
    毒品及同條例第8 條第3 項轉讓第三級毒品之罪嫌。
二、按犯罪事實應依證據認定之，無證據不得認定其犯罪事實；
    被告或共犯之自白，不得作為有罪判決之唯一證據，仍應調
    查其他必要之證據，以察其是否與事實相符；不能證明被告
    犯罪者，應諭知無罪之判決，刑事訴訟法第154 條第2 項、
    第156 條第2 項、第301 條第1 項分別定有明文。復按刑事
    訴訟上證明之資料，無論其為直接或間接證據，均須達於通
    常一般之人均不致有所懷疑，而得確信其為真實之程度，始
    得據為有罪之認定，若關於被告是否犯罪之證明未能達此程
    度，而有合理懷疑之存在，致使無從形成有罪之確信，根據
    「罪證有疑，利於被告」之證據法則，即不得遽為不利被告
    之認定，亦有最高法院76年度臺上字第4986號判例可資參照
    。
三、公訴意旨認被告戊○○涉有前揭犯行，無非係以：(1)被告於
    警詢中之自白；(2)證人乙○○之警詢、偵訊具結筆錄；(3)證
    人丁○○之警詢筆錄；(4)高雄市政府警察局刑警大隊搜索、
    扣押筆錄暨扣押物品目錄表；(5)現場證物照片11張；(6)高雄
    市政府警察局刑警大隊毒品初步鑑驗報告書2 份；(7)、筆記
    本正本及影本各1 紙；(8)臺灣高雄地方法院檢察署94年雄檢
    博張聲監字第002696號通訊監察書、通訊監察書電話附表、
    監聽譯文1 份及錄音光碟檔1 片；(9)0000000000、00000000
    00號行動電話之雙向通聯紀錄；(10)高雄市凱旋醫院濫用藥物
    成品95年2 月27日高市凱醫字第2191號檢驗報告等證據資料
    為其論斷之依據。訊據被告戊○○固坦承其綽號為「哈哈」
    ，上開監聽譯文係其以「哈哈」名義與他人之通話內容，嗣
    於上開時、地為警查獲，並扣得附表所列物品等情（見警卷
    第7 頁、偵卷第24頁），惟堅決否認有何販賣第二級毒品、
    轉讓第三級毒品犯行，辯稱：伊沒有販賣第二級毒品MDMA，
    亦沒有提供毒品給丁○○施用，況且在上開住處也沒有扣到
    第二級毒品MDMA等語。
四、經查：
(一)按供出毒品來源因而破獲者，依法得減輕其刑，毒品危害防
    制條例第17條定有明文。故施用毒品者或販賣者，與其上手
    之販賣者居於利害相反之地位，前者不利於後者之供述，固
    得採為後者犯罪之證據，惟其證詞與自身顯有利害關係，因
    此仍應調查其他必要證據，以查是否與事實相符，不得僅以
    後手之供述，而認定他人有販賣毒品之犯行。證人丁○○於
    警詢固陳稱：伊曾向被告購買10次MDMA，大約購買20、30顆
    云云（見警卷第11頁），然於本院審理時改口結證稱：伊沒
    有向被告購買毒品，被告也沒有無償提供愷他命給伊施用，
    在警局所說的並不實在，在警局做筆錄時，是員警叫伊要說
    有向被告購買毒品，若不配合的話，警察就要把伊移送等語
    （見95年度訴字第2272號卷第189 、191 、192 、193 頁）
    ，是其證述前後不一，已非無疑，復觀以證人乙○○於警詢
    陳稱：伊自94年7 、8 月間開始販賣第二、三、四級毒品，
    MDMA的毒品來源是向被告購買的云云（見偵卷第44頁），於
    偵訊時具結證稱：在94年12月時，伊用0000000000號電話撥
    打被告0000000000號行動電話，在被告位於八德路的租屋處
    ，以搖頭丸1 顆260 元之價格，向被告購買搖頭丸約20顆，
    另在95年1 月下旬，以上開聯絡方式，也是相約在被告上開
    租屋處，以同樣的價格向被告購買搖頭丸20顆云云（見偵卷
    第44反面、53、54頁），嗣於本院審理時到庭具結證稱：伊
    只有跟被告買愷他命，沒有向被告買搖頭丸，伊不確定是否
    有跟被告買過搖頭丸，只確定有向被告買過愷他命，但伊想
    不起來是否有跟被告買過搖頭丸等語；復經檢察官質之「你
    販賣的毒品都是跟被告買的嗎？」證人乙○○答稱：「我有
    向他買過愷他命，搖頭丸沒有印象。」、「（問：你有無試
    圖向被告買搖頭丸？）有，但他說沒有」、再經本院質之「
    這次出庭一起提訊，被告在囚車上或拘留所有無跟你講叫你
    只要講被告賣你愷他命就好，其他不要說？證人乙○○答稱
    ：「他叫我只要說愷他命就好，不要說搖頭丸。」、「（問
    ：你在偵查中2 次作證時有說有跟被告買搖頭丸20顆？）在
    偵查中所說實在。」、「（問：那你剛才為何說沒有跟被告
    買搖頭丸？）我忘記了。」云云（見95年度訴字第2272號卷
    第147 、148 、149 、151 頁）。依證人乙○○上開自警詢
    以迄本院審理時所證述之詞，其向被告所購買毒品之時間、
    地點等情，顯然不明確，且於警詢、偵訊及本院審理時前後
    所證述之證詞復不相符，且同日庭期內，關於是否曾向被告
    購買第二級毒品MDMA乙節，復有不同之說詞，語意前後閃爍
    不一，反覆不定，滋生疑義，故證人乙○○所證述之詞是否
    確實，即非無疑，且證人乙○○前因販賣第二、三、四級毒
    品，經臺灣高等法院高雄分院以95年度上訴字第1681號判處
    有期徒刑8 年2 月確定，有臺灣高等法院被告前案紀錄表可
    按，證人乙○○是否圖減刑而誣指被告販賣第二級毒品亦屬
    可能，綜上說明，自不得僅憑證人丁○○、乙○○前後不一
    之指證，遽入被告於罪。
(二)公訴意旨復以被告所使用之0000000000號行動電話、證人乙○○所使用之0000000000號行動電話之監聽譯文、證人丙○○0000000000號行動電話雙向通聯紀錄，認被告有販賣第二
    級毒品、轉讓愷他命予丁○○云云。然觀諸卷附監聽譯文所
    示通話對象、內容，均查無證人乙○○使用0000000000號行
    動電話撥打予被告0000000000行動電話聯絡購買毒品之交易
    內容，且本件並未就被告與證人丁○○間之通話內容進行監
    聽，致本院無從明瞭證人丁○○是否確實以電話向被告購買
    第二級毒品MDMA及被告是否曾經無償提供愷他命予證人丁○○施用，自難單以被告與證人丁○○間之通聯紀錄認定被告
    確實販賣MDMA、無償提供愷他命予證人丁○○。況刑事被告
    有詰問證人之權利，為憲法第16條保障人民之訴訟權，亦為
    憲法第8 條正當法律程序所保障之權利，為確保被告對證人
    之詰問權，證人於審判中，應依法定程序，到場具結陳述，
    並接受被告之詰問，其陳述始得作為認定被告犯罪事實之判
    斷基礎。茲有關上開被告與不特定人通話部分，迄今並未查
    出上開監聽譯文所列與被告通話者之真實身分，無從傳喚到
    庭具結陳述，以俾被告行使其對質權及詰問權，而此部分除
    上開監聽譯文及通聯紀錄外，並無其他補強證據足以證明被
    告確有販賣第二級毒品給不特定人。綜上所述，尚難僅憑上
    開監聽譯文及通聯紀錄之內容，遽為被告不利之認定。
(三)被告雖於警詢中陳稱自94年8 月間起開始販賣MDMA，交易對
    象約數10人，毒品交易次數約200 多次，其曾無償提供愷他
    命丁○○使用云云（見警卷第6 至8 頁）。惟此為被告嗣後
    所堅決否認，本件檢察官除提出證人丁○○、乙○○於警詢
    及偵查中所為不利於被告之陳述外，顯乏相關補強證據足資
    推認其證詞確屬無訛。況證人丁○○、乙○○前揭所述各情
    既有明顯重大矛盾之處，從而，證人之證詞既已有合理性懷
    疑之存在，致使無從形成有罪之確信，要屬明灼。
五、綜上所述，被告究否確有被訴販賣第二級毒品MDMA、轉讓第
    三級毒品愷他命犯行，本院認為均仍存有合理之懷疑，尚未
    到達確信其為真實之程度。而公訴人所提出之證據，尚不足
    為被告有罪之積極證明，其指出證明之方法，亦無從說服法
    院以形成被告有罪之心證，揆諸前揭說明，本院自應為被告
    無罪之諭知。
據上論斷，應依刑事訴訟法第299 條第1 項前段，毒品危害防制
條例第4 條第3 項、第4 項、第19條第1 項，刑法第2 條第1項
前段、第11條、第47條第1 項、第38條第1 項第1 款、第2 款，
修正前刑法（下同）第56條、第51條第5 款，判決如主文。
本案經檢察官甲○○到庭執行職務。
中　　華　　民　　國　　96　　年　　4 　　月　　26　　日
                  刑事第三庭  審判長法　官  田平安
                                    法  官  施添寶
                                    法  官  錢衍蓁
如不服本判決，應於判決送達後10日內，向本院提出上訴狀。
以上正本證明與原本無異。
中　　華　　民　　國　　96　　年　　4 　　月　　26　　日
　　　　　　　　　　　　　　　　　　書記官  秦富潔
附表：
┌──┬──────┬─────┬───────────────────────┐
│編號│扣案物品項目│數量      │ 扣案物檢驗結果                               │
├──┼──────┼─────┼───────────────────────┤
│ 1  │筆記型電腦  │1台       │                                              │
├──┼──────┼─────┼───────────────────────┤
│ 2  │空夾鏈袋    │1包       │高雄醫學大學附設中和紀念醫院95年7 月25日報告編│
│    │            │          │號0000-000號檢驗報告結果呈陰性反應（本院卷第34│
│    │            │          │頁）                                          │
├──┼──────┼─────┼───────────────────────┤
│ 3  │吸食器      │1組       │高雄醫學大學附設中和紀念醫院95年7 月25日報告編│
│    │            │          │號0000-000號檢驗報告結果呈甲基安非他命及      │
│    │            │          │Ketamine（愷他命）陽性反應（見本院卷第35頁）  │
│    │            │          │                                              │
├──┼──────┼─────┼───────────────────────┤
│ 4  │玻璃球      │1個       │高雄醫學大學附設中和紀念醫院95年7 月25日報告編│
│    │            │          │號0000-000號檢驗報告結果呈甲基安非他命及      │
│    │            │          │Ketamine（愷他命）陽性反應（見本院卷第36頁）  │
│    │            │          │                                              │
├──┼──────┼─────┼───────────────────────┤
│ 5  │電子秤      │1台       │                                              │
├──┼──────┼─────┼───────────────────────┤
│ 6  │帳單        │2張       │                                              │
├──┼──────┼─────┼───────────────────────┤
│ 7  │愷他命      │8包       │(1)其中4 包白色細晶體粉末（驗前淨重28.2公克、驗│
│    │            │          │  後淨重28.18 公克，含殘留愷他命無法剝離之包裝│
│    │            │          │  袋4 個），高雄醫學大學附設中和紀念醫院95年7 │
│    │            │          │  月25報告編號0000-000號檢驗報告結果呈Ketamine│
│    │            │          │  （愷他命）陽性反應（見本院卷第42頁）        │
│    │            │          │(2)其中4 包米白色細晶體粉末（驗前淨重25.52 公克│
│    │            │          │  ，驗後淨重25.5公克，含殘留愷他命無法剝離之包│
│    │            │          │  裝袋4 個），高雄醫學大學附設中和紀念醫院95年│
│    │            │          │  7 月25報告編號0000-000號檢驗報告結果呈      │
│    │            │          │  Ketamine（愷他命）陽性反應（見本院卷第43頁）│
├──┼──────┼─────┼───────────────────────┤
│ 8  │硝甲西泮（即│5包       │高雄醫學大學附設中和紀念醫院95年7 月25日報告編│
│    │一粒眠）黃色│          │號0000-000號檢驗報告結果呈Nimetazepam （硝甲西│
│    │圓形錠      │          │泮）陽性反應（合計驗前淨重961.79公克，驗後淨重│
│    │            │          │961.77公克，含殘留硝甲西泮無法剝離之包裝袋5 個│
│    │            │          │，見本院卷第43-1頁）                          │
├──┼──────┼─────┼───────────────────────┤
│9   │吸食鼻管    │1支       │高雄醫學大學附設中和紀念醫院95年7 月25日報告編│
│    │            │          │號0000-000號檢驗報告結果呈Ketamine（愷他命）陽│
│    │            │          │性反應（見本院卷第39頁）                      │
├──┼──────┼─────┼───────────────────────┤
│10  │夾子        │1支       │高雄醫學大學附設中和紀念醫院95年7 月25日報告編│
│    │            │          │號0000-000號檢驗報告結果呈Ketamine（愷他命）陽│
│    │            │          │性反應（見本院卷第37頁）                      │
├──┼──────┼─────┼───────────────────────┤
│11  │剪刀        │1支       │                                              │
├──┼──────┼─────┼───────────────────────┤
│12  │吸食K 他命塑│1片       │高雄醫學大學附設中和紀念醫院95年7 月25日報告編│
│    │膠卡片      │          │號0000-000號檢驗報告結果呈Ketamine (愷他命) 陽│
│    │            │          │性反應（見本院卷第38頁）                      │
├──┼──────┼─────┼───────────────────────┤
│13  │白色（小）塑│1個       │高雄醫學大學附設中和紀念醫院95年7 月25日報告編│
│    │膠盤子      │          │號0000-000號檢驗報告結果呈Ketamine（愷他命）陽│
│    │            │          │性反應（見本院卷第40頁）                      │
├──┼──────┼─────┼───────────────────────┤
│14  │長方形鐵盤  │1個       │高雄醫學大學附設中和紀念醫院95年7 月25日報告編│
│    │            │          │號0000-000號檢驗報告結果呈Ketamine（愷他命）陽│
│    │            │          │性反應（見本院卷第41頁）                      │
├──┼──────┼─────┼───────────────────────┤
│15  │NOKIA 廠牌  │1支（含SIM│                                              │
│    │6230型行動電│ 卡）     │                                              │
│    │話（手機序號│          │                                              │
│    │00000000    │          │                                              │
│    │0000000 號）│          │                                              │
├──┼──────┼─────┼───────────────────────┤
│16  │NOKIA 廠牌行│1支（含SIM│                                              │
│    │動電話（手機│ 卡）     │                                              │
│    │序號3508    │          │                                              │
│    │00000000000 │          │                                              │
│    │號）        │          │                                              │
├──┼──────┼─────┼───────────────────────┤
│17  │ASUS廠牌行動│1 支（不含│                                              │
│    │電話（手機序│SIM 卡）  │                                              │
│    │號355073    │          │                                              │
│    │000000000 號│          │                                              │
│    │）          │          │                                              │
├──┼──────┼─────┼───────────────────────┤
│18  │新台幣3,300 │          │                                              │
│    │元          │          │                                              │
└──┴──────┴─────┴───────────────────────┘
附錄本件判決論罪科刑法條：
毒品危害防制條例第4條
製造、運輸、販賣第一級毒品者，處死刑或無期徒刑；處無期徒
刑者，得併科新臺幣 1 千萬元以下罰金。
製造、運輸、販賣第二級毒品者，處無期徒刑或 7 年以上有期徒
刑，得併科新臺幣 7 百萬元以下罰金。
製造、運輸、販賣第三級毒品者，處 5 年以上有期徒刑，得併科
新臺幣 5 百萬元以下罰金。
製造、運輸、販賣第四級毒品者，處 3 年以上 10 年以下有期徒
刑，得併科新臺幣 3 百萬元以下罰金。
製造、運輸、販賣專供製造或施用毒品之器具者，處 1 年以上 7
年以下有期徒刑，得併科新臺幣 1 百萬元以下罰金。
前五項之未遂犯罰之。
